【裁判字號】    92,抗,3160
【裁判日期】    920917
【裁判案由】    強制執行
【裁判全文】
臺灣高等法院民事裁定                            九十二年度抗字第三一六○號
    抗  告  人  甲○○
右抗告人因與臺北市內湖區農會間清償債務強制執行事件聲明異議，對於中華民國九
十二年八月十五日臺灣士林地方法院九十一年度執字第一二四四四號裁定提起抗告，
本院裁定如左：
    主      文
抗告駁回。
抗告程序費用由抗告人負擔。
    理      由
一、按經第二次減價拍賣而未拍定之不動產，債權人不願承受或依法不得承受時，執
    行法院應於第二次減價拍賣期日終結後十日內公告願買受該不動產者，得於公告
    之日起三個月內依原定拍賣條件為應買之表示，執行法院得於詢問債權人及債務
    人意見後，許其買受，債權人復願為承受者，亦同；前項三個月期限內，無人應
    買前，債權人亦得聲請停止前項拍賣，而另行估價或減價拍賣，強制執行法第九
    十五條第一項、第二項前段定有明文。次按辦理強制執行事件應行注意事項第五
    十四條第一款規定，強制執行法第九十五條第一項規定，於公告之日起三個月內
    依原定拍賣條件應買或承受之表示時，如不動產之價格已上漲，且債權人或債務
    人表示反對，執行法院應不准應買或承受。本件債權人臺北市內湖區農會執臺灣
    士林地方法院九十一年度促字第四六○○號支付命令確定裁定聲請拍賣債務人即
    抗告人所有坐落臺北市○○區○○段四四之六號土地（下稱系爭土地），原法院
    於民國九十二年一月十三日進行第一次拍賣無人應買，嗣於同年三月十七日減價
    拍賣，復於同年四月二十一日再減價拍賣，亦無人應買，乃於同年四月二十二日
    以士院儀九十一執強字第一二四四四號公告應買人得於三個月內表示應買，第三
    人華泰文化事業股份有限公司（下稱華泰公司）於同年五月二十八日向原法院表
    示願買受系爭土地，並繳納保證金，原法院於同年五月三十日發函通知債權人及
    抗告人於十日內就上開應買表示意見，逾期不表示，視為同意，該通知已於同年
    六月六日及十日分別送達債權人及抗告人，債權人於同年月十日陳報同意華泰公
    司應買，抗告人未於送達後十日內為表示，原法院於同年七月三日通知准許華泰
    公司買受，並無不合，抗告人迨至同年七月三日具狀稱：系爭土地上建物之承包
    商張舜宗欲應買，伊不同意華泰公司之應買，並聲請承受云云。惟該應買之表示
    並非張舜宗所為，尚不生聲請應買之效力，且與張舜宗於同年七月二十三日為應
    買之表示，均在華泰公司為應買之表示之後，無從發生優先應買之效力。抗告人
    及第三人張舜宗於該七月二十二日應買狀內並主張：若不准張舜宗應買，因仲介
    業信義房屋六月份之仲介成交記錄突破歷史記錄，系爭土地於上開公告期間，價
    格上漲，不動產證券化條例於同年七月初通過，前開應買條件對於抗告人不利，
    又據報載，不動產預售屋房價已向上調漲約百分之十等情，亦應另行估價拍賣等
    語，並提出信義房屋業績報導及報紙為證。經查，抗告人此項主張係執行法院不
    准張舜宗應買之備位主張，抗告人既同意張舜宗應買，足證該公告應買價格尚非
    絕對不利執行當事人，何況，抗告人提出之仲介業信義房屋業績報導及報紙，就
    令屬實，亦不足以證明系爭土地價格上漲之事實，且其提出已逾原法院通知抗告
    人表示意見之十日期限，係於原法院同意華泰公司應買後始提出，尚不符首揭聲
    請原法院另行估價或減價拍賣之規定，又抗告人並未能證明不動產證券化條例通
    過施行，足使系爭土地地價上漲，原法院駁回抗告人之聲請及聲明異議，尚無違
    誤。抗告意旨復提出新聞記載，辯稱：內政部建築研究所及財團法人臺灣不動產
    資訊中心對外公布之數據顯示不動產確有漲價情事云云，縱屬實在，惟抗告人並
    未於原法院所定期間內表示不同意，乃於原法院同意華泰公司應買後始聲請重新
    估價，於法均有未合，已如前述，其執此指摘原裁定不當，聲明廢棄，為無理由
    。
二、據上論結，本件抗告為無理由。依強制執行法第三十條之一，民事訴訟法第四百
    八十六條第四項、第九十五條、第七十八條，裁定如主文。
中      華      民      國    九十二    年      九      月      十七    日
                                民事第五庭
                                    審判長法  官  黃  熙  嫣
                                          法  官  鄭  傑  夫
                                          法  官  黃  雅  惠
正本係照原本作成。
如不服本裁定應於送達後十日內向本院提出再抗告狀，並繳納再抗告費新台幣壹仟元
。再為抗告應以適用法規顯有錯誤為理由，並經本院之許可，該許可以原裁定所涉及
之法律見解具有原則上之重要性者為限。
中      華      民      國    九十二    年      九      月     十八     日
                                          書記官  徐  淑  琴


司法院資訊處製作；財團法人民間司法改革基金會備份。
